【裁判字號】    91,易,4499
【裁判日期】    920929
【裁判案由】    違反醫師法等
【裁判全文】
臺灣高雄地方法院刑事判決                        九十一年度易字第四四九九號
    公  訴  人  臺灣高雄地方法院檢察署檢察官
    被      告  甲○○
    選任辯護人  黃奉彬
    被      告  辛○○
    被      告  戊○○
    選任辯護人  陳豐裕
右列被告等違反醫師法等案件，經檢察官提起公訴（九十一年度偵字第一三八四四號
），本院判決如左：
    主  文
甲○○共同連續意圖為自己不法之所有，以詐術使人將本人之物交付，處有期徒刑壹
年拾月。緩刑年。丁○○、己○○、陳榮春、壬○○、丙○○、乙○○、庚○○、
梁桂燕、梁桂萍、林香君、林蔡蓮花、張慈琳、林佳鳳、吳永山、邱秋月、黃樹炎之
門診病歷表各壹份，均沒收。
辛○○、戊○○共同連續意圖為自己不法之所有，以詐術使人將本人之物交付，各處
有期徒刑壹年貳月。均緩刑貳年。丁○○、己○○、陳榮春、壬○○、丙○○、乙○○、庚○○、梁桂燕、梁桂萍、林香君、林蔡蓮花、張慈琳、林佳鳳、吳永山、邱秋
月、黃樹炎之門診病歷表各壹份，均沒收。
    事  實
一、甲○○係位於高雄市○○區○○路四四九號一樓「永祥診所」之負責醫師，並與
    中央健康保險局（下稱中央健保局）簽約為特約醫院，承辦全民健康保險業務，
    為從事醫療業務之人（該院前之二名執行業務醫師方幹及王新舜，其後改為童道
    生及鞠仲章）。辛○○係該診所之藥劑師，戊○○則係該診所之護士。甲○○、
    辛○○、戊○○明知未具醫師資格，不得執行醫療行為，詎三人與診所內不詳姓
    名之成年員工仍共同基於未取得合法醫師資格擅自執行醫療業務之犯意聯絡及共
    同基於行使業務上登載不實文書、意圖為自己不法所有之概括犯意之聯絡，自民
    國（下同）八十九年八月十二日起迄於九十年五月間，由不具備醫師資格之辛○○、戊○○及診所內不詳姓名成年員工，先後多次為病患丁○○、己○○、陳榮
    春、壬○○、丙○○、乙○○、庚○○、梁桂燕、梁桂萍、林香君、林蔡蓮花、
    吳永山、張慈琳、林佳鳳、邱秋月、黃樹炎等不特定之病患看診，從事看診、施
    打針劑、開口服藥、換藥及拆線等醫療行為而擅自執行醫療業務，且彼等明知該
    等病患並非由具有醫師資格者為病患實施診察治療，仍由辛○○或戊○○或診所
    內不詳姓名成年員工在甲○○業務上所制作之門診病歷上，以該診所醫師甲○○
    、方幹、王新舜、童道生、鞠仲章等人名義連續將此等不實事實登載於業務上做
    成之診療紀錄單上，並以該等不實之診療紀錄按月向中央健保局申領醫療給付，
    以此詐術使中央健保局陷於錯誤，誤以為該等部分係由具備合法醫師資格者看診
    ，而陸續支付如附表所示由無醫師資格之辛○○、戊○○之醫療給付約共新台幣
    （下同）一萬五千零三十五元之金額（診所內不詳姓名成年員工看診之醫療給付
    無法明確計算，故不計入），足以生損害於中央健保局對於醫療給付核發作業及
    審查之正確性及投保大眾之權益。嗣經中央健保局高屏分局於九十年九月十日至
    九十一年一月二日先後派員查訪永祥診所之前開病患，而得知上情。
二、案經臺中央健保局函送臺灣高雄地方法院檢察署檢察官偵查起訴。
    理  由
一、訊據被告辛○○、戊○○固不否認有於右開時、地為病患而為傷口縫合之工作（
    見本院九十二年一月十六日審判筆錄），被告甲○○亦不否認有向中央健保局領
    取如附表所示之金額（見本院九十二年五月二十八日審判筆錄），惟均矢口否認
    有何右揭違反醫師法、行使業務上登載不實文書及詐欺取財罪犯行，被告甲○○
    辯稱：伊診所共有三位醫師，病患之診斷、處方均係醫師做的，而被告辛○○、
    戊○○並未為看診之工作，僅有為病患施以傷口縫合，且為傷口縫合時均有醫師
    在場，該傷口縫合之工作，與手術縫合不同，非必須由醫師親自為之，而係得依
    醫師之指導，由醫療輔助人員為之，故被告辛○○、戊○○在醫師指導下，為病
    患施以傷口縫合，並無違反醫師法規定。又被告辛○○、戊○○為病患施以傷口
    縫合之行為，亦符合醫師法第二十八條但書第四款「臨時施行急救」之阻卻違法
    事由云云；被告辛○○、戊○○則均以：伊二人並未看診，且為病患縫合傷口時
    均有醫師在場，伊二人僅是依醫師指示，才會做傷口縫合之工作云云。
二、經查：
（一）、按永祥診所係由被告甲○○所成立，並擔任負責醫師，於九十年一月十八日
        與中央健康保險局訂立特約醫事服務機構合約，作為全民健保特約醫院之醫
        療機構等事實，有永祥診所醫事服務機構基本資料表、全民健康保險特約醫
        事服務機構合約各一份附卷足憑。
（二）、次查，永祥診所病患丁○○因車禍右手肘割傷、病患己○○因左手腕被刀砍
        傷、病患陳榮春因跌倒造成額頭外傷、病患壬○○因被玻璃割傷、病患丙○○因右腳腳趾外傷、病患乙○○因眉毛尾端受傷、病患庚○○因手指割傷、
        病患張慈琳因額頭撞傷、病患邱秋月因食指指頭雞眼、病患黃樹炎因腳部受
        傷等症狀先後前往永祥診所進行診療，就醫後即由診所內之小姐（詳如附表
        「施以診療之人」欄所示）直接帶到後面就傷口看診後施以縫合傷口、施打
        針劑、開口服藥、換藥及拆線，並未經過醫師看診、亦無醫師在旁協助；病
        患梁桂燕、梁桂萍、林香君、林蔡蓮花、吳永山、林佳鳳等人則係第一次就
        診時，由醫師看完傷口，即由護士縫合傷口，而其後複診均由診所內之小姐
        （詳如附表「施以診療之人」欄所示）直接就傷口看診後擦藥、拆線，醫師
        並未在旁協助等情，業據證人即病患丁○○、己○○、陳榮春、壬○○、丙○○、乙○○、庚○○、林香君、林蔡蓮花、吳永山、林佳鳳、邱秋月及病
        患梁桂燕、梁桂萍之母易秋香、病患張慈琳之祖母黃進共十四人於中央健保
        局訪查時分別指證綦詳，有訪問紀錄十四份可憑，並有指認單七幀、問診病
        歷表影本十六份、前開病患之醫事機構保險對象就醫期間歸戶資料共十六份
        在卷足稽。是被告甲○○、辛○○、戊○○所辯：前開病患之看診均由醫師
        為之云云，均不足採。
（三）、按醫院診所輔助人員未經醫師指示，逕自執行任何醫療行為，或於醫師在場
        時，執行應由醫師親自執行之醫療行為，均屬擅自執行醫療業務，有行政院
        衛生署六十五年四月六日衛署醫字第一０七八八０號函在卷可稽。再按醫療
        工作之診斷處方、手術、病歷記載、施行麻醉等醫療行為，應由醫師親自執
        行，其餘醫療工作得在醫師親自指導下，由輔助人員為之，但該行為所產生
        之責任應由指導醫師負責，亦有行政院衛生署六十五年六月十四日衛署醫字
        第一一六０五四號函在卷可憑。又按「外傷縫合」均係醫療行為，應由醫師
        親自為之，亦有行政院衛生署七十五年二月六日衛署醫字第五七七九四七號
        函附卷可憑。另按「外科手術」即使用刀、剪做診斷及治療之醫療行為，亦
        有行政院衛生署六十九年十月十四日衛署醫字第二九九三二號函附卷可參。
        查本件被告辛○○、戊○○為病患所做之傷口縫合係屬「外傷縫合」，且為
        使用刀、剪做治療之行為，依前開說明，自應由醫師親自為之。是被告甲○○所辯：該傷口縫合之工作，與手術縫合不同，非必須由醫師親自為之，而
        係得依醫師之指導，由醫療輔助人員為之，故被告辛○○、戊○○在醫師指
        導下，為病患施以傷口縫合，並無違反醫師法規定云云，自不足採。
（四）、又新修正之醫師法於於九十一年一月十六日經總統公布施行，不論修正前後
        之醫師法第二十八條但書第四款均規定：「臨時施行急救」為未取得合法醫
        師資格擅自執行醫療業務罪之阻卻違法事由；又按傷口縫合應由醫師親自為
        之，醫師如遇緊急情況不克分身為病患縫合傷口，臨時指示輔助人員縫合表
        淺傷口，尚不失為權宜措施，亦有行政院衛生署六十五年四月八日衛署醫字
        第一００九一八四號函在卷可查。惟「臨時施行急救」係指未有醫師在場，
        或雖有醫師在場，惟「醫師遇緊急情況不克分身」，然不立即施以急救，顯
        對於病患可預見將造成生命、身體難以回復之傷害；而上開傷口縫合應由醫
        師親自為之，「醫師如遇緊急情況不克分身」為病患縫合傷口，臨時指示輔
        助人員縫合表淺傷口，尚不失為權宜措施之解釋，係指醫師正在對其他亦須
        「臨時施行急救」之病患診治而不克分身之情形，始符合上開所謂之「緊急
        情況」，自不包含診所內一般病患甚多而醫師不克分身之情形，換言之，上
        開情形係在同時有多位須「臨時施行急救」之病患時始有適用餘地，以免破
        壞醫師法第二十八條之避免醫療消費大眾受有不正當醫療行為侵害之危險之
        立法目的。準此而言，以前開十六位病患就診之傷勢，均非須「臨時施行急
        救」之對象，且該診所內並無其他須「臨時施行急救」之病患而致「醫師遇
        緊急情況不克分身」，是被告辛○○、戊○○所為，顯均非符合上開「醫師
        遇緊急情況不克分身」，而須「臨時施行急救」之情形，自無阻卻違法事由
        。基此，被告甲○○前開所辯：被告辛○○、戊○○為病患施以傷口縫合之
        行為，亦符合醫師法第二十八條但書第四款「臨時施行急救」之阻卻違法事
        由云云，亦不足採。
（五）、綜上所述，本件被告辛○○、戊○○之上開就傷口看診後施以縫合傷口行為
        ，原應由醫師親自為之；而其等施打針劑、開口服藥、換藥及拆線之行為，
        原亦須在醫師親自指導下，由輔助人員為之。惟依前開證人所述，縱當時有
        醫師在場，惟該等行為係直接由被告辛○○、戊○○為之，並未經醫師看診
        後指導為之，依上揭說明，即屬擅自執行醫療業務，且其等擅自執行醫療業
        務亦無醫師法第二十八條但書第四款所規定之阻卻違法事由。是被告甲○○
        、辛○○、戊○○前開所辯，均係事後飾卸之詞，不足採信，本件事證明確
        ，被告等三人之犯行足堪認定。
二、查被告甲○○、辛○○、戊○○行為後，醫師法第二十八條本文已修正為「未取
    得合法醫師資格，擅自執行醫療業務者，處六個月以上五年以下有期徒刑，得併
    科新臺幣三十萬元以上一百五十萬元以下罰金‧‧‧。」，並經總統於九十一年
    一月十六日公布施行，經與修正前「處一年以上三年以下有期徒刑，得併科新臺
    幣三萬元以上十五萬元以下罰金」之規定比較，以修正前之規定為有利於被告等
    三人。核被告甲○○、辛○○、戊○○右揭由未具合法醫師資格為病患診察治療
    行為，均係犯修正前醫師法第二十八條本文之未取得合法醫師資格擅自執行醫療
    業務罪；就上開違反醫師法犯行，被告甲○○雖具有合法醫師資格，然與未具合
    法醫師資格之被告辛○○、戊○○及診所內不詳姓名成年員工共同實施犯罪，彼
    此間有犯意之聯絡及行為之分擔，同為共同正犯。又前開法條之所謂業務，係指
    以反覆同種類之行為為目的之社會活動。被告等三人多次醫療行為，係其執行醫
    療業務範圍，均應包括於一個醫療業務之範疇，為實質上一罪。再依司法院大法
    官會議釋字第一０九號解釋，以自己共同犯罪之意思，參與實施犯罪構成要件以
    外之行為，或以自己共同犯罪意思，事前同謀，而由其中一部分人實施犯罪之行
    為者，均為共同正犯；又所謂意思之聯絡並不限於事前有所謀議，即僅於行為當
    時有共同犯意之聯絡者，亦屬之，且其表示之方法，亦不以明示通謀為必要，即
    相互間有默示之合致，亦無不可。再依修正前後之醫師法第十二條均規定，醫師
    執行業務時，應製作病歷，是病歷之製作顯為醫師業務上有權製作之文書。查被
    告甲○○與被告辛○○、戊○○、診所內不詳姓名成年員工共謀，推由被告辛○○、戊○○、診所內不詳姓名成年員工於永祥診所門診病歷表上記載病患係由被
    告甲○○或診所其他醫師方幹、王新舜、童道生、鞠仲章看診，實際上係由被告
    辛○○、戊○○、診所內不詳姓名成年員工診療，顯係明知為不實之事項，而登
    載於業務上作成之文書，並足以生損害於中央健保局及全體被保險人，其後並以
    此業務上登載不實之文書持向中央健保局申請醫療給付，核被告等三人前開所為
    ，均係犯刑法第二百十六條、第二百十五條行使業務登載不實文書罪。又被告辛○○、戊○○、診所內不詳姓名成年員工，雖非醫師之身分，惟其與有前開身分
    之被告甲○○共同實施上開行使業務登載不實文書之犯行，即有犯意之聯絡及行
    為之分擔，依刑法第三十一條第一項、第二十八條之規定，同為共同正犯。再被
    告等三人於業務上登載不實事項之低度行為應為行使之高度行為所吸收，不另論
    罪。又被告等三人先後多次行使業務登載不實文書犯行，時間緊接，手法相同，
    觸犯犯罪構成要件相同之罪名，顯均基於概括犯意反覆為之，同為連續犯，各以
    一罪論，並皆依法加重其刑。另執行醫療業務而收取醫療費用，惟具醫師資格者
    始得為之，無醫師資格而擅自執行醫療業務，其收取醫療費用縱有對價關係，究
    屬違法之行為，且其醫療品質不能與有醫師資格者相比，既為法之所禁而仍為之
    ，即難謂無不法所有之意圖。而永祥診所係以被告甲○○之名義與中央健保局簽
    約，則僅被告甲○○及其他醫師有為全民健康保險之被保險人看診之權利與義務
    ，亦僅由渠等為被保險人看診，始得向中央健保局請領醫療給付。查被告甲○○
    與被告辛○○、戊○○、診所內不詳姓名成年員工共謀，推由被告辛○○、戊○○、診所內不詳姓名成年員工私自為病患從事醫療行為，卻以被告甲○○之名義
    申請醫療給付，自屬詐術行為，並使中央健保局不察而如數給付，核渠等所為，
    均係犯刑法第三百三十九條第一項詐欺取財罪。再被告辛○○、戊○○、診所內
    不詳姓名成年員工雖非有權向中央健保局請領醫療給付之人，惟其與有前開身分
    之被告甲○○共同實施上開詐欺取財之行為，即有犯意之聯絡及行為之分擔，依
    刑法第三十一條第一項、第二十八條之規定，亦同為共同正犯。又被告等三人先
    後多次詐欺取財犯行，時間緊接，手法相同，觸犯犯罪構成要件相同之罪名，顯
    均基於概括犯意反覆為之，同為連續犯，各以一罪論，並皆依法加重其刑。而被
    告等三人所犯上述未取得合法醫師資格擅自執行醫療業務罪、連續行使業務上登
    載不實文書罪及連續詐欺取財罪三罪間，有方法、目的關係，應依刑法第五十五
    條後段之規定，從一重之連續詐欺取財罪處斷。再修正前醫師法第二十八條規定
    之最低刑度為一年，較詐欺取財罪之最低刑度係罰金為重，本院於量刑時亦一併
    考量上開情形，認不宜量處有期徒刑一年以下之刑，以免悖於刑法第五十五條規
    定從一「重」處斷之本旨。本院爰審酌被告甲○○身為醫師，竟貪圖不法利益，
    與不具醫師之被告辛○○、戊○○共謀，推由被告辛○○、戊○○擅自執行醫療
    業務，破壞政府對於專業資格頒授與認定，且造成醫療消費大眾隨時受有不正當
    醫療行為侵害之危險，其等危害情節甚大；並審酌渠等並無犯罪前科，有台灣高
    雄地方法院檢察署刑案資料查註紀錄表、台灣高等法院被告全國前案紀錄表各三
    紙附卷可稽，素行良好；參以被告甲○○為診所之負責人，被告辛○○、戊○○
    僅係受僱於被告甲○○，分別違反法律之程度不同，應受刑事非難之程度亦應有
    別；及被告等三人自中央健保局所詐領之金額僅有一萬五千零三十五元，犯罪所
    得尚非鉅大；另被告等三人雖犯後均未能坦承犯行，然開庭態度尚稱良好等一切
    情狀，分別量處如主文所示之刑。又被告甲○○、辛○○、戊○○前均未受有期
    徒刑以上刑之宣告，有前述台灣高雄地方法院檢察署刑案資料查註紀錄表、台灣
    高等法院被告全國前案紀錄表各三份在卷可憑，因一時失慮，致罹刑典，且犯罪
    所得不多，開庭態度尚稱良好，經此刑之宣告後，均應知警惕而無再犯之虞，本
    院因認暫不執行渠等之刑為當，分別予以宣告緩刑三年、二年、二年，用啟自新
    。末查，病患丁○○、己○○、陳榮春、壬○○、丙○○、乙○○、庚○○、梁
    桂燕、梁桂萍、林香君、林蔡蓮花、張慈琳、林佳鳳、吳永山、邱秋月、黃樹炎
    等十六人之門診病歷表各一份，雖未扣案，然為被告甲○○醫療業務上有權製作
    之文書，自屬被告甲○○所有，且係供被告等三人犯罪所用之物，應依刑法第三
    十八條第一項第二款規定，併予宣告沒收。
據上論斷，應依刑事訴訟法第二百九十九條第一項前段、修正前醫師法第二十八條第
一項前段、刑法第二條第一項但書、第十一條前段、第二十八條、第三十一條第一項
、第二百十六條、第二百十五條、第三百三十九條第一項、第五十六條、第五十五條
、第七十四條第一款、第三十八條第一項第二款，罰金罰鍰提高標準條例第一條前段
判決如主文。
中      華      民      國    九十二    年      九      月    二十九    日
                            臺灣高雄地方法院刑事第十四庭
                                      法  官  官 信 成
右正本證明與原本無異。
如不服本判決，應於判決送達後十日內，向本院提出上訴狀。
                                      書記官  林 明 忠
中    華    民    國      九十二      年      九      月     二十九     日
附錄本案論罪科刑法條：
九十一年一月十六日修正前醫師法第二十八條第一項：
未取得合法醫師資格，擅自執行醫療業務者，處一年以上三年以下有期徒刑，得併科
新台幣三萬元以上十五萬元以下罰金，其所使用之藥械沒收之。但合於左列情形之一
者，不在此限：
一、在中央衛生主管機關認可之醫院，於醫師指導下實習之國內醫學院、校學生或畢
    業生。
二、 在醫療機構於醫師指示下之護士﹑助產士或其他醫事人員。
三、 合於第十一條第一項但書規定者。
四、 臨時施行急救者。
刑法第二百十五條：
從事業務之人，明知為不實之事項，而登載於其業務上作成之文書，足以生損害於公
眾或他人者，處三年以下有期徒刑、拘役或五百元以下罰金。
刑法第二百十六條：
行使第二百十條至第二百十五條之文書者，依偽造、變造文書或登載不實事項或使登
載不實事項之規定處斷。
刑法第三百三十九條：
意圖為自己或第三人不法之所有，以詐術使人將本人或第三人之物交付者，處五年以
下有期徒刑、拘役或科或併科一千元以下罰金。
以前項方法得財產上不法之利益或使第三人得之者，亦同。
前二項之未遂犯罰之。
附表：
┌──┬─────┬────────────────┬─────┬────┐
│編號│ 病患姓名 │就    診    日    期            │詐取金額  │施以診療│
│    │          │（民國）                        │（新台幣）│之人    │
├──┼─────┼────────────────┼─────┼────┤
│一  │ 丁○○   │八十九年十月二十二日、十月二十三│一千七百七│辛○○  │
│    │          │日、二十四日、十一月十三日      │十元      │        │
├──┼─────┼────────────────┼─────┼────┤
│二  │ 己○○   │九十年三月十日、十一日、十三日、│三千九百零│辛○○  │
│    │          │十五日、十七日、十九日          │五元      │        │
├──┼─────┼────────────────┼─────┼────┤
│三  │ 陳榮春   │八十九年八月十二日              │一千八百一│辛○○  │
│    │          │                                │十一元    │        │
├──┼─────┼────────────────┼─────┼────┤
│四  │ 壬○○   │九十年三月二日、三日、五日、七日│二千二百四│辛○○  │
│    │          │及十三日                        │十五元    │        │
├──┼─────┼────────────────┼─────┼────┤
│五  │ 丙○○   │九十年五月二十四日、二十五日、二│二千九百二│辛○○  │
│    │          │十七日、二十九日、三十一日、六月│十三元    │        │
│    │          │一日、三日                      │          │        │
├──┼─────┼────────────────┼─────┼────┤
│六  │ 乙○○   │九十年四月六日                  │一千四百九│戊○○  │
│    │          │                                │十三元    │        │
├──┼─────┼────────────────┼─────┼────┤
│七  │ 庚○○   │八十九年十月二十九日            │八百八十八│戊○○  │
│    │          │                                │元        │        │
├──┼─────┼────────────────┼─────┼────┤
│八  │ 梁桂燕   │九十年四月二十五日、二十七日、二│核付金額一│不詳姓名│
│    │          │十九日、五月一日、三日          │千五百七十│成年員工│
│    │          │                                │六元，惟病│        │
│    │          │                                │患無法指認│        │
│    │          │                                │何人看診，│        │
│    │          │                                │該金額不予│        │
│    │          │                                │計入      │        │
├──┼─────┼────────────────┼─────┼────┤
│九  │ 梁桂萍   │八十九年四月五日、六日、十一日  │核付金額七│不詳姓名│
│    │          │                                │百七十九元│成年員工│
│    │          │                                │，惟病患無│        │
│    │          │                                │法指認何人│        │
│    │          │                                │看診，該金│        │
│    │          │                                │金額不予計│        │
│    │          │                                │入        │        │
├──┼─────┼────────────────┼─────┼────┤
│十  │ 林香君   │八十九年十月九日、十一日、十三日│核付金額一│不詳姓名│
│    │          │、十五日                        │千二百零六│成年員工│
│    │          │                                │元，惟病患│        │
│    │          │                                │無法指認何│        │
│    │       │                                │人看診，該│        │
│    │          │                                │金額不予計│        │
│    │          │                                │入        │        │
├──┼─────┼────────────────┼─────┼────┤
│十  │ 林蔡蓮花 │九十年二月十四日、十六日、十九日│核付金額一│不詳姓名│
│一  │          │                                │千零三百三│成年員工│
│    │          │                                │十四元，惟│        │
│    │          │                                │患者無法指│        │
│    │          │                                │認何人看診│        │
│    │          │                                │，該金額不│        │
│    │          │                                │予計入    │        │
├──┼─────┼────────────────┼─────┼────┤
│十  │ 張慈琳   │九十年五月九日、十四日、十六日  │核付金額八│不詳姓名│
│二  │          │                               │百八十三元│成年員工│
│    │          │                                │，惟病患無│        │
│    │          │                                │法指認何人│        │
│    │          │                                │看診，該金│        │
│    │          │                                │額不予計入│        │
│    │          │                                │          │        │
├──┼─────┼────────────────┼─────┼────┤
│十  │林佳鳳    │九十年三月十六日、十八日、二十日│核付金額一│不詳姓名│
│三  │          │、二十二日                      │千三百六十│成年員工│
│    │          │                                │一元，惟病│        │
│    │          │                                │患無法指認│        │
│    │          │                                │何人看診，│        │
│    │          │                                │該金額不予│        │
│    │          │                     │計入      │        │
├──┼─────┼────────────────┼─────┼────┤
│十  │ 吳永山   │九十年三月十九日、二十一日、二十│核付金額一│不詳姓名│
│四  │          │三日、二十六日、二十八日        │千七百三十│成年員工│
│    │          │                                │三元，惟病│        │
│    │          │                                │患無法指認│        │
│    │          │                                │何人看診，│        │
│    │          │                                │該金額不予│        │
│    │          │                                │計入      │        │
├──┼─────┼────────────────┼─────┼────┤
│十  │ 邱秋月   │九十年五月三十日、六月一日、六月│核付金額一│不詳姓名│
│五  │          │三日                            │千三百二十│成年員工│
│    │          │                                │三元，惟病│        │
│    │          │           │患無法指認│        │
│    │          │                                │何人看診，│        │
│    │          │                                │該金額不予│        │
│    │          │                                │計入      │        │
├──┼─────┼────────────────┼─────┼────┤
│十  │ 黃樹炎   │九十年一月九日、二月四日、三月五│核付金額三│不詳姓名│
│六  │          │日、八日、十日、十二日、四月二十│千三百七十│成年員工│
│    │          │二日                            │一元，惟病│        │
│    │          │                                │患無法指認│        │
│    │          │                                │何人看診，│        │
│    │          │                                │該金額不予│        │
│    │          │                                │計入      │        │
├──┼─────┴────────────────┴─────┴────┤
│合計│一萬五千零三十五元                       │
│    │                                                                  │
└──┴─────────────────────────────────┘


司法院資訊處製作；財團法人民間司法改革基金會備份。
